# 求助陈版-政府拆迁

提问人：zjsshine 时间：2014-11-28 09:44:02
陈版您好！
遇到这样一个情况：公司跟政府签订拆迁协议，并且政府已经根据协议付款进度支付80%的进度款，由于拆迁事项尚未执行，因此公司也未搬迁，政府款项也未全部付清，但是相关房屋土地产证已经移交政府。目前公司正面已经作为资产清理处置了固定资产及无形资产。
在该种情况下，首先账面处置固定资产和无形资产的处理是否恰当，因为实际上公司仍在使用该土地及厂房；是否可以视为公司按照0 租金取得资产的使用权，如果可以的话，是否需要计算租金的公允价值，去计算政府补助？如果要计算政府补助，账务处理是否一方进成本，一方进损益，对公司实际利润无影响？
谢谢！

回答人：chenyiwei
由于土地和房屋尚未移交给政府，仍由本企业正常使用，因此会计上不能仅仅依据权属证书的上交就进行终止确认相关资产的会计处理，应继续确认为固定资产和无形资产，并正常计提折旧或摊销，直至该地块停产、腾空后交还给政府后，才能将这些被征收的资产予以终止确认。相应地，也就不存在你说的模拟经营租赁的问题。